【裁判字號】    89,交抗,201
【裁判日期】    890824
【裁判案由】    違反道路交通管理處罰條例
【裁判全文】
臺灣高等法院刑事裁定                            八十九年度交抗字第二○一號
    抗  告  人
    即受處分人  甲○○
右抗告人因違反道路交通管理處罰條例案件，不服台灣新竹地方法院，中華民國八十
九年六月八日所為之裁定（八十九年度交聲字第二九號），提起抗告，本院裁定如左
︰
      主    文
抗告駁回。
      理    由
一、抗告意旨略以：原審裁定僅以照片為憑並否定三位目擊證人之聲明，認定抗告人
    違規停車，抗告人經舉發違規拖吊之停車處並非佔用新竹國小人行道，而係與人
    行道平行之路邊，事發當日係新竹國小因工程施工需預拌水泥車停在抗告人原始
    停車處，該停車處地上並無禁止停車之標示，其所有之車輛車號ＪＬ－四四五一
    號自用小客車係遭人拖至人行道拍照，若抗告人之停車位置確為裁定書所認定之
    處，則該抗告人之車僅妨礙人行道之行人，未妨礙水泥車，何以新竹國小電請拖
    吊云云提起抗告。
二、按汽車駕駛人不得在人行道臨時停車；又按在禁止臨時停車處所停車者，處新台
    幣六百元以上一千二百元以下罰金。而道路交通案件處理辦法第十九條規定，交
    通法庭認聲明異議無理由者，應以裁定駁回之。
三、經查，抗告人所有之車輛車號ＪＬ－四四五一號自用小客車於民國八十九年三月
    二十一日上午九時五十九分，在新竹市○○路新竹國小前之人行道違規停車，為
    抗告人於抗告書狀中：「則該停車位置僅妨礙到人行道上之行人‧‧‧」所自承
    ，且駕駛人不在場熄火之事實，有當日拖吊之照片二紙、新竹市警察局舉發違反
    道路交通管理事件通知單乙紙在卷可稽。抗告人於不得臨時停車之處，違規停車
    之事實堪可認定。抗告人雖舉證人秦登虎等三名與抗告人同為國防部中山科學研
    究院之同事為證，欲證明抗告人停車處非於人行道上，而係與人行道平行之路邊
    。估不論上開三名證人為抗告人之同事，其所為之證詞，難免有迴護之情。況依
    照抗告人提出「目擊證人共同聲明」乙紙稱上開三名證人「清晨」均在停車處之
    「國防部中山科學研究院」交通車候車站等車，故可親眼目睹抗告人停車之位置
    等語。本件違規停車之發生時間為八十九年三月二十一日上午九時五十九分許，
    已非清晨，上開三名證人早已搭交通車前往桃園上班，亦不可能於該時目擊異議
    人停車之位置，故無傳訊之必要。另抗告人稱，其車遭交通警員拖至人行道始拍
    照存證云云。經查，上述照片中，抗告人停車之位置於大馬路旁，其中有一水泥
    工程車在場施工，且照片中亦有非值勤交通人員之人在場，取締違規之交通人員
    又與抗告人不認識而無怨隙，實無法亦無必要大費周章將抗告人之車輛拖至人行
    道後再拍照誣陷抗告人，其違規停車之事實，至為灼然，抗告人所辯，顯係卸責
    之詞，不足採信。原處分機關據以援引上開規定，裁處罰鍰新臺幣一千二百元，
    於法並無不當，原審法院因依道路交通案件處理辦法第十九條之規定，駁回抗告
    人之異議，尚無違誤。另抗告人請求本院傳訊新竹國小總務主任蕭賢熊及老師莊
    純宜，本院認事證已明，無此必要。綜上所，應認本件抗告為無理由，應予駁
    回。
據上論斷，應依刑事訴訟法第四百十二條，道路交通案件處理法第二十六條，裁定如
主文。
中      華      民      國    八十九    年      八      月     二十四   日
                                臺灣高等法院刑事第二十五庭
                                    審判長法  官  許  國  宏
                                          法  官  袁  從  楨
            法  官  洪  光  燦
右正本證明與原本無異。
不得再抗告。
                                          書記官  張  永  富
中      華      民      國    八十九    年      八      月     二十八   日


司法院資訊處製作；財團法人民間司法改革基金會備份。
